ACORDAO-COMPLETO-2369136

ACÓRDÃO DE RELAÇÃO

ACÓRDÃO DE RELAÇÃO 7691/2019 ATA 30/2019 - SEGUNDA CÂMARA

Acórdão 7691/2019-TCU-Segunda Câmara
Os ministros do Tribunal de Contas da União, reunidos em sessão de 2ª Câmara, ACORDAM, por unanimidade, de acordo com os pareceres emitidos nos autos e com fundamento nos arts. 71, inciso III, da Constituição Federal, 1º, inciso V, e 39, inciso II, da Lei 8.443/1992 e 260, § 1º, do Regimento Interno, em considerar legais, para fins de registro, os atos de concessão de pensão militar às interessadas a seguir relacionadas.
1. Processo TC-Processo 022.659/2019-6 (PENSÃO MILITAR) 
1.1. Classe de Assunto: V.
1.2. Interessadas: Adenilda Jesus de Sousa (CPF XXX.520.125-XX) ; Aline Costa Viana da Silva (CPF XXX.892.277-XX) ; Catia Cristina Xavier de Carvalho (CPF XXX.840.347-XX) ; Daniela Alves dos Santos (CPF XXX.809.547-XX) ; Dilma Aparecida Goetsch Cohen (CPF XXX.672.989-XX) ; Erika Stefane de Oliveira Salustiano (CPF XXX.558.001-XX) ; Esdrianne da Silva Cohen (CPF XXX.085.337-XX) ; Evanise Goncalves da Silva (CPF XXX.094.111-XX) ; Jessica Costa Viana da Silva (CPF XXX.646.687-XX) ; Lidia Maria Basso Keller (CPF XXX.017.707-XX) ; Luisa Maria Alfano Keller (CPF XXX.898.857-XX) ; Marcia Porto de Aragão Nogueira (CPF XXX.345.057-XX) ; Marta Porto de Aragão (CPF XXX.419.667-XX) ; Mary Jose das Neves Barbosa de Souza (CPF XXX.767.991-XX) ; Maryland Barbosa de Sousa (CPF XXX.511.381-XX) ; Melani Marion dos Santos (CPF XXX.055.787-XX) ; Pensilvania Diniz Guerra Santos (CPF XXX.059.825-XX) ; Rita Maria Alfano Keller Ventura (CPF XXX.374.907-XX) ; Selma Rocha de Aragão (CPF XXX.435.347-XX) ; Tania Xavier de Carvalho (CPF XXX.006.797-XX) ; Thayane Xavier de Carvalho (CPF XXX.530.127-XX) ; Wilma das Neves de Souza Marinho (CPF XXX.662.051-XX) ; Zuleide Batista da Silva (CPF XXX.353.387-XX) .
1.3. Unidade: Ministério da Defesa-Comando da Marinha (vinculador) .
1.4. Relatora: ministra Ana Arraes.
1.5. Representante do Ministério Público: procurador Sergio Ricardo Costa Caribé.
1.6. Unidade Técnica: Secretaria de Fiscalização de Pessoal (Sefip) .
1.7. Representação legal: não há.
1.8. Determinações/Recomendações/Orientações: não há.

Segunda Câmara

Ministério da Defesa-Comando da Marinha (vinculador).

Adenilda Jesus de Sousa (CPF XXX.520.125-XX); Aline Costa Viana da Silva (CPF XXX.892.277-XX); Catia Cristina Xavier de Carvalho (CPF XXX.840.347-XX); Daniela Alves dos Santos (CPF XXX.809.547-XX); Dilma Aparecida Goetsch Cohen (CPF XXX.672.989-XX); Erika Stefane de Oliveira Salustiano (CPF XXX.558.001-XX); Esdrianne da Silva Cohen (CPF XXX.085.337-XX); Evanise Goncalves da Silva (CPF XXX.094.111-XX); Jessica Costa Viana da Silva (CPF XXX.646.687-XX); Lidia Maria Basso Keller (CPF XXX.017.707-XX); Luisa Maria Alfano Keller (CPF XXX.898.857-XX); Marcia Porto de Aragão Nogueira (CPF XXX.345.057-XX); Marta Porto de Aragão (CPF XXX.419.667-XX); Mary Jose das Neves Barbosa de Souza (CPF XXX.767.991-XX); Maryland Barbosa de Sousa (CPF XXX.511.381-XX); Melani Marion dos Santos (CPF XXX.055.787-XX); Pensilvania Diniz Guerra Santos (CPF XXX.059.825-XX); Rita Maria Alfano Keller Ventura (CPF XXX.374.907-XX); Selma Rocha de Aragão (CPF XXX.435.347-XX); Tania Xavier de Carvalho (CPF XXX.006.797-XX); Thayane Xavier de Carvalho (CPF XXX.530.127-XX); Wilma das Neves de Souza Marinho (CPF XXX.662.051-XX); Zuleide Batista da Silva (CPF XXX.353.387-XX).

ANA ARRAES

não há.

Procurador Sergio Ricardo Costa Caribé.

PENSÃO MILITAR (PMIL)

Secretaria de Fiscalização de Pessoal (Sefip).